【裁判字號】    92,交抗,886
【裁判日期】    920910
【裁判案由】    違反道路交通管理處罰條例
【裁判全文】
臺灣高等法院刑事裁定                            九十二年度交抗字第八八六號
    抗  告  人
    即受處分人  甲○○
右抗告人因違反道路交通管理處罰條例案件，不服臺灣臺北地方法院九十二交聲更字
第二五號，中華民國九十二年七月三十一日裁定（原處分案號：台北市交通事件裁決
所北市裁三字第駕裁二二─ＡＶ0000000號），提起抗告，本院裁定如左：
    主  文
抗告駁回。
    理  由
一、按交岔路口十公尺內不得臨時停車，而禁止臨時停車線為紅色實線，用以指示禁
    止臨時停車路段，道路交通安全規則第一百十一條第一項第二款、道路交通標誌
    標線號誌設置規則第一百六十九條第一項、第二項分別定有明文；又汽車駕駛人
    ，在禁止臨時停車處所停車者，處新臺幣（下同）六百元以上一千二百元以下罰
    鍰；本條例之車輛，包括汽車、機器腳踏車；道路交通管理處罰條例第五十六條
    第一項第一款、第三條第八款亦有明文。另依違反道路交通管理事件統一裁罰基
    準及處理細則所訂之違反道路交通管理事件統一裁罰基準表，亦明定駕駛人在禁
    止臨時停車處所停車，如駕駛機器腳踏車，在期限內到案聽候裁決者，處六百元
    罰鍰。
二、原裁定意旨略以：異議人即受處分人甲○○於民國九十一年八月十日上午九時四
    十二分許，騎乘車號ＢＣＴ─七八九號重型機車，在臺北市○○○路○段一二三
    巷四三弄交岔路口十公尺內且劃有紅色實線表示禁止臨時停車之路段上違規停車
    ，為執勤員警以受處分人有違反道路交通管理處罰條例第五十六條第一項第一款
    之行為，掣發臺北市政府警察局九十一年八月十九日北市警交大字第ＡＶ000
    0000號舉發違反道路交通管理事件通知單予以舉發。嗣受處分人於舉發通知
    單上所載應到案日期（九十一年九月十五日）前提出申訴，原處分機關函請舉發
    機關調查結果，仍認受處分人有上開違規行為。異議人辯稱略以：原舉發單位隨
    罰單附上之舉發照片既不足辨認該處劃有紅線，亦不足辨識為交岔路口十公尺內
    ，根本無法看出有何違規事實，無以令人心服云云。經查：受處分人所有之上開
    機車於九十一年八月十日上午九時四十二分經警舉發時，確係違規停放於臺北市
    ○○○路六段一二三巷四三弄交岔路口十公尺內且劃有紅色實線表示禁止臨時停
    車之路段上，業據臺北市政府警察局內湖分局於九十一年九月二十三日以北市警
    內分交字第０九一六二九九０八００號書函（見原審交聲字卷第十一頁）陳述明
    確，並有該分局分別於九十二年一月十七日、九十二年五月八日以北市警內分交
    字第０九二六０二七八三００號、北市警內分交字第０九二六一五０三四００號
    函附之彩色採證相片乙幀（見交聲更字卷第八頁）及佐證相片共十幀附卷可稽（
    見原審交聲字卷第十二、十三頁、交聲更字卷第八頁）。經核該採證相片，受處
    分人所有之ＢＣＴ─七八九號重型機車所停放之處，有人行道、紅白相間之圍牆
    及伸鎖鐵門，圍牆上亦懸掛有文德派出所製作之「．．．加裝大鎖．．．以免遭
    竊」之紅色橫式告示，與採證相片相符，顯屬同一地點。雖部分採證相片中之圍
    牆上另懸有「本區禁止停車，違者加強拖吊」之告示，與採證相片固然有間，然
    觀該告示，顯係以張貼之方式為之，自可輕易隨時張貼或取下，而採證相片與佐
    證相片既非同時拍攝，如謂採證當時無該告示，亦無悖常情，尚無從執此否定兩
    處之同一性。再由佐證相片觀之，受處分人停車之處，確為丁字型交岔路口且劃
    有紅色禁止停車標線無訛。受處分人有在禁止臨時停車處所停車之事實，至為明
    確，異議人辯稱舉發照片不足辨認該處劃有紅線，亦不足辨識為交岔路口十公尺
    內，其無違規事實云云，為卸責之詞，不足採信。移送機關依道路交通管理處罰
    條例第五十六條第一項第一款及違反道路交通管理事件統一裁罰基準及處理細則
    所訂之違反道路交通管理事件統一裁罰基準表之規定，裁處罰鍰六百元，並無不
    當，本異議為無理由，應予駁回。
四、抗告意旨略以：原舉發單位隨罰單附上之舉發照片，無法看出任何違規之事實，
    依據違反道路交通管理事件統一裁罰基準即處理細則第二十五條之四所述，民眾
    檢舉違反道路交通管理事件，有下列情形之一者，公路主管或警察機關不予舉發
    ：四、檢舉資料欠缺具體明確，致無法查證者。依據上述所知，檢舉之照片若欠
    缺違規事證，應不予舉發，雖然原審認定違規停車事實，可是當初舉發單位所採
    用之舉證照片，卻有明顯疏失，因為並無將違規事實照進去，這是原舉發單位之
    行政疏失，所以利益應歸於受處分人，予以免罰云云。
五、經查：(一)抗告人所有之上開重型機車於九十一年八月十日上午九時四十二分許，
    停於臺北市○○○路○段一二三巷四三弄交岔路口十公尺內且劃有紅色實線禁止
    臨時停車之路段上違規停車，為執勤員警以受處分人有違反道路交通管理處罰條
    例第五十六條第一項第一款之行為開單舉發，有臺北市政府警察局北市警交大字
    第ＡＶ0000000號舉發違反道路交通管理通知單在卷可憑。且該車停於繪
    有紅色實線之丁字型交岔路口十公尺內，有停車位置之照片附卷可稽。雖抗告人
    稱伊重型機車依原舉發單位隨罰單附上之舉發照片，無法看出任何違規之事實，
    惟經本院九十二年交抗第二四一號裁定發回原審調查，經原審函請臺北市政府警
    察局內湖分局將違規事件之採證彩色照片檢送到院，臺北市政府警察局內湖分局
    於九十二年五月八日以北市警內分交字第０九二六一五０三四００號檢送抗告人
    ＢＣＴ－七八九號重型機車第ＡＶ0000000號交通違規採證照片一張暨佐
    證照片一張，比對該二紙照片，明顯看出抗告人確有在劃有紅色實線表示禁止臨
    時停車之路段上違規停車之事實，此有臺北市政府警察局內湖分局北市警內分交
    字第０九二六一五三四００號書函可稽（見原審交聲更字卷第七頁）。抗告人雖
    舉違反道路交通管理事件統一裁罰基準及處理細則第二十五條之四之規定，認原
    舉發單位所採之舉證照片有明顯疏失，該行政疏失之利益，應歸於抗告人云云。
    然查，抗告人所舉之上揭法條規定，係指民眾檢舉時所附之檢舉資料欠切具體明
    確，致無法查證者而言，與本件係由依法執行職務之警員舉發之情形不同；況本
    件除於舉發通知單上明確記載違規之地點、時間、及違規事實外，且拍照佐證，
    並無致無法查證之情形，已詳如前所述。抗告人為領有駕駛執照之人，對交岔路
    口十公尺內不得停車之交通法規應知之甚詳，在本件案件中，執檢舉資料欠缺具
    體明確，謂舉發單位行政疏失之利益應歸其所有，主張予以免罰，應係無理由。
六、綜上所述，抗告人之重型機車，於交岔路口劃有紅色實線禁止臨時停車之處違規
    停車之事實明確，原審因認原處分機關依道路交通管理處罰條例第五十六條第一
    項第一款（違反道路交通管理事件統一裁罰基準表）之規定，裁罰抗告人罰鍰六
    百元，並無不當，而駁回抗告人於原審之異議，揆諸前揭法令之規定，於法並無
    不合，抗告人之抗告為無理由，應予駁回。
據上論結，應依道路交通案件處理處罰條例第八十九條，道路交通案件處理辦法第二
十六條，刑事訴訟法第四百十二條，裁定如主文。
中      華      民      國    九十二    年      九      月      十      日
                              臺灣高等法院交通法庭
                                  審判長法  官  陳  正  雄
                                        法  官  許  錦  印
                                        法  官  劉  壽  嵩
右正本證明與原本無異。
不得再抗告。
                                        書記官  廖  婷  璇
中      華      民      國    九十二    年      九      月     十五     日


司法院資訊處製作；財團法人民間司法改革基金會備份。
